臺灣高等法院高雄分院刑事判決　　　 100年度上訴字第1170號
被　　　告　邱進興
選任辯護人　郭國益律師
上列上訴人因違反槍砲彈藥刀械管制條例案件，不服臺灣高雄地
方法院100 年度訴字第291 號中華民國100 年5 月6 日第一審判
決（起訴案號：臺灣高雄地方法院檢察署99年度偵字第24463 號
、28590 號、28591 號），提起上訴，本院判決如下：
     主  文
原判決關於未經許可持有可發射子彈具殺傷力之槍枝罪及其定執
行刑部分撤銷。
邱進興犯未經許可持有可發射子彈具殺傷力之槍枝罪，處有期徒
刑貳年陸月，併科罰金新臺幣壹拾萬元，罰金如易服勞役，以新
臺幣壹仟元折算壹日。扣案之仿BERETTA 廠M9型改造手槍壹支（
槍枝管制編號0000000000號，含彈匣貳個）、口徑
9.0 ±0.5mm 非制式子彈拾顆，均沒收之。
其他上訴駁回。
第二項撤銷改判所處之刑，與其第三項上訴駁回部分所處有期徒
刑肆年陸月，併科罰金新臺幣拾萬元，罰金如易服勞役，以新
臺幣壹仟元折算壹日。扣案之仿以色列IMI 廠941FBL型口徑9mm
制式半自動手槍壹支（槍枝管制編號0000000000號，
含彈匣壹個）、口徑9mm 制式子彈拾參顆、粉紅色口香糖袋壹個
、MOTOROLA牌行動電話壹具（含SIM 卡壹張，門號000000
0000號），均沒收。應執行有期徒刑陸年陸月，併科罰金新
臺幣拾伍萬元，罰金如易服勞役，以新臺幣壹仟元折算壹日。
扣案之仿以色列IMI 廠941FBL型口徑9mm 制式半自動手槍壹支（
槍枝管制編號0000000000號，含彈匣壹個）、仿BERE
TTA 廠M9型改造手槍壹支（槍枝管制編號0000000000
號，含彈匣貳個）、口徑9mm 制式子彈拾參顆、口徑9.0 ±0.5m
m 非制式子彈拾顆，粉紅色口香糖袋壹個、MOTOROLA牌行動電話
壹具（含SIM 卡壹張，門號0000000000號），均沒收
。
     事  實
一、邱進興明知槍砲彈藥刀械管制條例所管制之手槍、子彈，非
    經中央主管機關許可，不得持有、販賣竟未經許可，竟為以
    下行為：
  (一)邱進興因積欠蘇振邦（所涉販賣手槍未遂罪，業經臺灣臺南
    地方法院判處有期徒刑2 年10月確定）新臺幣（下同）約30
    萬元，故欲脫售其持有仿以色列IMI 廠941FBL型口徑9mm 制
    式半自動手槍製造之制式手槍1 支（槍枝管制編號00000000
    00號，含彈匣1 個）及口徑9mm 之制式子彈20顆，並以取得
    之價金償還債務，乃與蘇振邦共同基於販賣手槍、子彈之犯
    意，於民國98年5 、6 月間，先向蘇振邦表示出售上開制式
    槍彈之意願，蘇振邦轉而央請李俊德（所涉幫助販賣手槍未
    遂罪，業經臺灣臺南地方法院判處有期徒刑2 年6 月確定）
    幫忙尋找買家。嗣李俊德知悉汪全成有意購買槍彈，即與蘇
    振邦、汪全成約定於98年7 月28日中午，在臺南縣永康市○
    ○○街93巷130 號李俊德住處看槍，瞭解槍枝性能、決定價
    格。蘇振邦遂於98年7 月27日21時25分14秒許，以所持用之
    門號0000000000號行動電話，撥打邱進興持用之門號000000
    0000號行動電話，告知邱進興有人欲於翌日即98年7 月28日
    中午12時許看槍，邱進興則於98年7 月27日22時44 分9秒許
    ，回撥電話予蘇振邦確認看槍時間。嗣於98年7 月28日13時
    56分4 秒許，蘇振邦到達邱進興位在高雄市永安區新港里住
    處，向邱進興取得該制式槍彈後，即依約攜帶該制式槍彈前
    往上開李俊德住處，欲與汪全成進行交易。同日14時50分前
    不久，蘇振邦在上開李俊德住處客廳內，拆解槍枝供汪全成
    、李俊德觀看，經汪全成檢視後，認該槍彈並非欲購買之槍
    彈型式，即欲離去，雙方購買槍彈之交易，因無法達成合致
    而未遂。嗣於98年7 月28日14時50分許，警方持臺南地方法
    院核發之搜索票，在上開李俊德住處執行搜索，當場扣得該
    制式槍彈、蘇振邦所有供共同販賣槍彈所用之行動電話1 支
    （含SIM 卡1 張，門號0000000000號）、邱進興所有供共同
    販賣本件槍彈所用之裝載子彈之粉紅色口香糖袋1 個。
  (二)於邱進興因肅清煙毒條例案執行完畢（於89年5 月18日視為
    執行完畢）5 年後之94年間某日，因姓名年籍均不詳、綽號
    「二八」之男子，積欠邱進興債務3 萬元，遂在不詳地點，
    將可發射子彈具有殺傷力之仿BERETTA 廠M9型半自動手槍製
    造之改造手槍1  支（槍枝管制編號0000000000號，含彈匣2
    個）、口徑9.0 ±0.5mm 非制式子彈15顆，交付予邱進興質
    押抵債，自此邱進興即無故非法持有該槍彈，並將上開槍彈
    置放在自家住處。99年7 月24日13時30分前不久，邱進興自
    家中外出前，為自衛防身之用，將上開槍彈置放於隨身攜帶
    之背包內，嗣因邱進興駕駛車牌號碼7271-PY 號自用小客車
    ，行經高雄市○鎮區○○路與林森路口時，不慎發生車禍，
    經警於同日13時30分許，前往處理車禍時，察覺有異而當場
    令其背包，邱進興打開背包後，向警方自白持有上開槍彈，
    同時將背包交予警方，經警扣得上開槍枝及子彈等物。
二、案經高雄市政府警察局、臺南市警察局移請臺灣高雄地方法
    院檢察署檢察官偵查起訴。
     理  由
甲、程序部分：
    本判決以下所引用之傳聞證據，公訴人、被告及辯護人於本
    院審理時，均表示沒有意見，且未於言詞辯論終結前聲明異
    議，本院審酌上開傳聞證據作成時，並無不法之情事，認為
    適當，依刑事訴訟法第159 條之5 第2 項規定，自有證據能
    力，均得為證據。
乙、實體部分：
一、訊據上訴人即被告坦承上開犯罪事實(二)之持有槍彈事實，然
    就上開犯罪事實(一)所示之販賣手槍未遂犯行，則否認犯罪，
    辯稱：扣案之槍彈均非其所有，其曾與蘇振邦約定看車，是
    要出售其所駕駛之馬自達休旅車，並非出售上開槍彈，且其
    與李俊德、汪全成均不認識，其無與蘇振邦共同出售槍彈之
    犯行等語。經查：
  (一)上開犯罪事實(二)部分，業據被告邱進興於偵查中、原審及本
    院審理時供承不諱，復有扣押筆錄、扣押物品目錄表、扣押
    物品照片、扣押物品收據、現場照片附卷可參（詳偵卷(一)第
    6 頁至第10頁、第17頁至第19頁）；及手槍1 支（含彈匣2
    個）、子彈15顆扣案可證。又扣案之手槍1 枝及子彈15顆，
    經送內政部警政署刑事警察局鑑定，結果認為：送鑑手槍1
    枝（槍枝管制編號00000000 00 號，含彈匣2 個），認係改
    造手槍，由仿BERETTA 廠M9型半自動槍製造之槍枝，換裝土
    造金屬槍管而成，擊發功能正常，可供擊發適用彈使用，認
    具殺傷力。送鑑子彈15顆，認均係非制式子彈，由金屬彈殼
    組合直徑9.0 ±0.5mm 金屬彈頭而成，採樣5 顆試射，可擊
    發，認均具殺傷力等情，有該局99年10月12日刑鑑字第0990
    130129號槍彈鑑定書附卷可稽（偵卷(一)第82頁）。從而，被
    告之自白與事實相符，自得採為認被告犯罪之證據。綜上所
    述，本件事證明確，被告此部分之犯行，堪以認定。
  (二)上開犯罪事實(一)所示之被告共同販賣手槍未遂部分：
  98年7 月28日14時50分前不久，蘇振邦在上開李俊德住處客
    廳內，拆解槍枝供汪全成、李俊德觀看，經汪全成檢視後，
    認該槍彈並非欲購買之槍彈型式，即欲離去，雙方購買槍彈
    之交易未完成。嗣於98年7 月28日14時50分許，警方持臺南
    地方法院核發之搜索票，在上開李俊德住處執行搜索，當場
    扣得該制式槍彈、蘇振邦持用之行動電話1 支（含SIM 卡1
    張，門號0000000000號）、裝載子彈之粉紅色口香糖袋1 個
    之事實，為被告於原審所自承（見原審審訴卷第34頁），核
    與證人蘇振邦、李俊德、汪全成於偵查及原審審理中之證述
    相符（見原審訴字卷第40頁第24行以下至第40頁背面第9 行
    ，偵卷(三)第13頁倒數第2 行以下至第14頁第6 行、第9 至18
    行、第16頁第2 至11行）。此外，復有搜索、扣押筆錄、扣
    押物品目錄表、扣押物品照片、扣押物品收據、現場照片附
    卷可參（詳警卷(一)第116 頁至第122 頁、第124 頁至第125
    頁）；及制式手槍1 支（含彈匣1 個）、子彈20顆扣案可證
    。又扣案之手槍1 枝及子彈20顆，經送內政部警政署刑事警
    察局鑑定，結果認為：送鑑手槍1 枝（槍枝管制編號000000
    0000號），認係仿造手槍，為仿以色列IMI 廠941FBL型口徑
    9 mm制式半自動手槍製造，槍管內具6 條右旋來復線，擊發
    功能正常，可供擊發同口徑制式子彈使用，認具殺傷力。送
    鑑子彈20顆，認均係口徑9 mm制式子彈，採樣7 顆試射，可
    擊發，認均具殺傷力等情，有該局98年9 月14日刑鑑字第09
    80109097號槍彈鑑定書附卷可稽（偵卷(三)第22頁至25頁）。
    是此部分事實，應堪採信。
  另被告因積欠蘇振邦約30萬元，故欲脫售其持有之扣案槍彈
    ，並以取得之價金償還債務，乃於98年5 、6 月間，先向蘇
    振邦表示出售上開扣案槍彈之意願，蘇振邦轉而央請李俊德
    幫忙尋找買家。嗣李俊德知悉汪全成有意購買槍彈，即與蘇
    振邦、汪全成約定於98年7 月28日中午，在上開李俊德住處
    看槍，瞭解槍枝性能、決定價格。蘇振邦遂於98年7 月27日
    21時25分14秒許，以所持用之門號0000000000號行動電話，
    撥打邱進興持用之門號0000000000號行動電話，告知邱進興
    有人欲於翌日即98年7 月28日中午12時許看槍，邱進興則於
    98年7 月27日22時44分9 秒許，回撥電話予蘇振邦確認看槍
    時間。嗣於98年7 月28日13時56分4 秒許，蘇振邦到達邱進
    興位在高雄市永安區新港里住處，向邱進興取得該制式槍彈
    後，即依約攜帶該制式槍彈前往上開李俊德住處，欲與汪全
    成進行交易之事實，業據證人蘇振邦於偵查中、原審及本院
    審理中證稱：被告欠其30萬元，查獲前1 、2 月前，被告問
    其有無門路脫手上開槍枝，其回答說要幫他問看看，98年7
    月27日因與李俊德約好有人要看槍，就用門號0000000000號
    行動電話，撥打被告持用門號0000000000號行動電話，跟被
    告說有人要看槍，在通訊監察譯文中稱那台「車」，就是指
    扣案手槍，之前就有跟邱進興講過人家要看「車子」，就是
    要看槍的意思。98年7 月28日13時許，其至永安區新港里被
    告住處，向被告拿槍，要拿去賣，取得槍枝後就直接去李俊
    德住處等語明確（見偵卷(三)第28頁倒數第7 至6 行、第29頁
    第4 至5 行、原審訴字卷41頁背面第1 至10行、第42頁第24
    至26行、第9 至28行、本院卷第65頁）。而被告於偵查及原
    審審理時亦自承：積欠蘇振邦約20幾萬元至30萬元，如附表
    通訊監察譯文所示之通話內容，確實是其與蘇振邦之對話，
    98年7 月28日中午過後，蘇振邦有去找伊，沒有其他人與蘇
    振邦一同前來，蘇振邦亦未將車開走，欲將那台車賣給別人
    後，將錢還給蘇振邦等語（見原審訴字卷第18行、偵卷(一)第
    57頁第3 至22行）。本院審酌：因被告與蘇振邦均自承彼此
    間確實有金錢債務，且被告係積欠蘇振邦約30萬元，被告欲
    以出售兩人稱為「車」之物品之價金，以清償蘇振邦上開債
    務。而蘇振邦於98年7 月27日21時25分14秒許，確實以其所
    使用之門號0000000000號行動電話，撥打被告持用之門號00
    00000000號行動電話，告知被告：有人在明天中午約12點時
    要看那台車，你要不要等語，有通訊監察書、通訊監察譯文
    在卷可稽（警卷(一)第130 、136 頁、原審訴字卷第21頁，詳
    見附表所示通訊監察譯文編號1 ）。衡之扣案制式槍彈均係
    違禁物，無論持有或販賣，均屬違法行為，刑責亦重，並為
    治安機關所嚴查，此為眾所週知，故槍彈之交付或交易均於
    隱密下進行，以通信聯絡時，亦鮮有明白直接以「手槍」、
    「子彈」等名稱或相近之用語稱之，都以暗語或彼此已有默
    契之含混語意而為溝通，實屬常情。又如蘇振邦與被告於98
    年7 月27日係約定看被告所有之馬自達車輛，則蘇振邦應會
    帶同買家至被告家中看車或試車，或被告應會將車輛交付蘇
    振邦，讓蘇振邦開至買家處供買家看車或試車，然98年7 月
    28日僅蘇振邦一人前往被告家中，且未將被告之車輛開至李
    俊德住處，反而在離開被告住處後，隨即攜帶扣案制式槍彈
    前往李俊德住處，並在有意購買槍彈之汪全成面前拆解槍枝
    ，顯與一般購買車輛之情形不符。足認上開通訊監察譯文內
    容中，關於「那台車」之語意，應係「手槍」之代號。是蘇
    振邦於98年7 月28日至被告住處應係先取槍，再攜至李俊德
    住處，欲出售予汪全成甚明。則證人蘇振邦之上開證述，應
    與事實相符，而足採信。至被告辯稱：那台車是指所有之馬
    自達汽車云云，無非卸責之詞，不足採信。本件事證已臻明
    確，被告此部分之犯行，堪以認定。
二、按刑法上關於販賣罪，祇要被告本身原有販賣之故意，且已
    著手於販賣行為，即應分別情形論以販賣既遂或未遂（最高
    法院89年度台上字第4144號判決意旨參照）；又犯罪之著手
    ，係指行為人為實現犯意而開始實行犯罪構成要件之行為而
    言，而刑法上之販賣罪，於售賣者與購買者就買賣物品之重
    要內容有所表示時，即可認為已經著手實行販賣行為（最高
    法院99年度台上字第2248號判決意旨參照）；再刑事法之販
    賣行為，係基於禁止管制之物品擴散、流通之立場而為規範
    ，故以該物品是否已經交付予買方，作為犯罪既、未遂之區
    別標準，至於賣方是否已經收得價金或約定之對價，則非所
    問。此與民事法之買賣，係本於誠信之要求，而以雙方是否
    已為對待給付，作為契約履行完竣之區別者，尚屬有間（最
    高法院99年度台上字第4958號判決意旨參照），但此所謂交
    付，應指所有權之移轉而言，若僅係達成買賣合意前供購買
    者先行檢示物品之品質是否合於要求，縱買賣標的物因而由
    購買者持有，售賣者主觀上仍未為所有權移轉之意思，應認
    為買賣標的仍未交付，而應為未遂。末按刑法上之從犯，係
    指僅以幫助之意思，對於正犯資以助力，而未參與實施犯罪
    構成要件之行為者而言，如就構成犯罪事實之一部，已參與
    實施，即屬共同正犯（最高法院30年度上字第1781號、49年
    度台上字第77號判例意旨參照）。本件犯罪事實(一)部分，被
    告、蘇振邦2 人原有販賣之故意，且蘇振邦已在汪全成面前
    ，拆解扣案手槍，供汪全成瞭解槍枝性能，選擇是否購買，
    顯已著手於販賣扣案槍彈之行為，就有關買賣槍彈之重要內
    容已有所表示，雖未與買方意思合致，即為警查獲，應為未
    遂。次按未經許可持有槍彈為繼續犯，於其終止持有之前，
    犯罪行為仍在繼續實施之中，其間法律縱有變更，但其行為
    既繼續實施至新法施行以後，自無行為後法律變更，須為新
    舊法比較之問題，而應適用其行為終止時之現行槍砲彈藥刀
    械管制條例及刑法論處（最高法院89年度台非字第186 號判
    決意旨參照）。本件被告未經許可持有如犯罪事實(二)所示槍
    彈之行為，係自其因肅清煙毒條例案件執行完畢5 年後之94
    年間某日起繼續至99年7 月24日，始經警查獲而終止，自應
    以99年7 月24日為行為後法律有無變更，而應為新舊法比較
    之基準日。是就本件犯罪事實(二)應適用之刑法及槍砲彈藥刀
    械管制條例之相關規定觀之，尚無應為新舊法比較之問題。
三、就犯罪事實(一)部分，核被告所為，係犯槍砲彈藥刀械管制條
    例第7 條第5 項、第1 項、第12條第5 項、第1 項之未經許
    可販賣手槍、子彈未遂罪。被告持有具有殺傷力之槍彈之低
    度行為，為販賣槍彈未遂之高度行為所吸收，不另論罪。被
    告與蘇振邦同時販賣上開制式手槍1 支、制式子彈20顆，所
    犯未經許可販賣制式手槍未遂罪及未經許可販賣子彈未遂罪
    二罪，係以一行為觸犯二種構成要件不同之罪名，為想像競
    合犯，應依刑法第55條前段之規定，從一重之同條例第7 條
    第5 項、第1 項未經許可販賣手槍未遂罪論處。又被告與蘇
    振邦就上開犯行，有犯意聯絡及行為分擔，應論以共同正犯
    。另被告共同販賣扣案槍彈未遂之事實，已如前述，爰依刑
    法第25條第2 項規定減輕其刑。就犯罪事實(二)部分，核被告
    所為，係犯槍砲彈藥刀械管制條例第8 條第4 項、第12條第
    4 項未經許可持有可發射子彈具殺傷力之槍枝、子彈罪。查
    被告持有之槍枝，是否為槍砲彈藥刀械管制條例第7 條第1
    項所管制之手槍，應視槍枝本身之構造與威力而定，非以其
    是否為各國合法武器廠製造之槍枝為斷。苟經鑑定結果，該
    槍雖屬仿造，但構造精良，型式及性能與一般制式手槍相當
    ，即應成立未經許可持有手槍罪。如若其僅可發射子彈具殺
    傷力，但威力性能尚不及制式手槍者，則屬同條例第8 條之
    其他各式槍砲（最高法院93年台上字第2066號、92年台上字
    第6807號判決意旨參照）。上開犯罪事實(二)所示之槍枝，經
    鑑定結果認係具殺傷力之改造手槍，業如前述，應屬槍砲彈
    藥刀械管制條例第8 條所示之具殺傷力之手槍。檢察官認係
    犯同條例第7 條第4 項之未經許可手槍罪，容有誤會，惟起
    訴基本事實同一，起訴法條應予變更。被告同時持有上開改
    造手槍1 支、非制式子彈15顆，而同時犯未經許可持有具殺
    傷力槍枝罪及未經許可持有子彈罪二罪，係以一行為觸犯二
    種構成要件不同之罪名，為想像競合犯，應依刑法第55 條
    前段之規定，從一重之同條例第8 條第4 項未經許可持有具
    殺傷力之手槍罪論處。又警方命被告打開背包之前，並不知
    背包內有槍彈等情，有本院100 年9 月14日公務電話查詢紀
    錄表附於本院卷第57頁可稽。而被告於本院準備程序中亦自
    承：當時因為緊急，沒有表明要自首，就主動將槍彈交予警
    方等情（見本院卷第40頁）。被告雖未表明自首，但其將槍
    彈交予警方，應係就其上開犯罪自白之意思，並於偵查中供
    出槍彈之來源，使警方破獲本案之犯罪，自應適用槍彈彈藥
    刀械管制條例第18條第4 項規定自白減刑之規定，減輕其刑
    。
四、原審就被告共同未經許可販賣手槍未遂罪部分，因而適用槍
    砲彈藥刀械管制條例第7 條第5 項、第1 項、第12條第5 項
    、第1 項、刑法第11條前段、第28條、第55條前段、第25條
    第2 項、第42條第3 項前段，第38條第1 項第1 款、第2 款
    規定，並審酌被告共同未經許可，販賣制式手槍及子彈未遂
    ，嚴重威脅社會秩序，行為實有可議，犯後未能坦承犯行，
    態度非佳等一切情狀，量處有期徒刑4 年6 月，併科罰金30
    萬元，並諭知罰金如易服勞役，以新台幣1千元折算1日。並
    認扣案之仿以色列IMI 廠941FBL型口徑9mm 制式半自動手槍
    製造之制式手槍1 支（槍枝管制編號0000000000號，含彈匣
    1 個）及鑑驗剩餘之口徑9mm 之制式子彈13顆；經送內政部
    警政署刑事警察局鑑定結果，均具殺傷力，已如前述，係屬
    違禁物，不問屬於犯人與否，爰均依刑法第38條第1項 第1
    款之規定，宣告沒收之。至送驗已擊發之制式子彈7 顆，因
    已非違禁物，爰不宣告沒收之。並認扣案之粉紅色口香糖袋
    、MOTOROLA牌行動電話1 支（含SIM 卡1 張，門號00000000
    00號），分別係用以裝載扣案制式子彈，及供蘇振邦與被告
    聯繫共同販賣扣案制式槍彈所用之物，業經蘇振邦自承在卷
    （見警卷(一)第8 頁第1 至5 行），且分別為被告、蘇振邦所
    有，爰均依刑法第38條第1 項第2 款規定，宣告沒收之。另
    被告使用門號0000000000號行動電話，雖係供被告與蘇振邦
    聯繫本件販賣手槍所用，然因未扣案，為免執行困難，爰不
    予宣告沒收。至其他扣案吸食器、毒品、現金、本票、其他
    之電話等物品，因並無任何證據顯示係供被告及蘇振邦犯本
    罪所用、預備所用、或所得之物，復非屬違禁物品，亦均不
    予宣告沒收。經核原審此部分判決認事用法並無不合，量刑
    亦屬適度，被告上訴意旨，仍執前詞，否認犯罪，指摘原審
    此部分判決不當，為無理由，應予駁回。
五、原審就被告未經許可持有可發射子彈具有殺傷力之槍枝部分
    ，予以論科，固非無見，惟查被告此部分犯行，有自白減輕
    其刑之適用，已如前述，原審漏未審，自有未合，被告上訴
    意旨，執此指摘原審此部分判決不當，為有理由，自應由本
    院將原審此部分判決及其定執行部分，一併撤銷改判。審酌
    被告非法持有具有殺傷力之改造手槍及子彈，嚴重危害社會
    治安，犯後坦承犯行，態度尚佳等一切情狀如主文第2 項所
    示之刑，並諭知罰金易服勞役之折算標準。扣案之可發射子
    彈具有殺傷力之仿BERETTA 廠M9型半自動手槍製造之改造手
    槍1 支（槍枝管制編號0000000000號，含彈匣2 個）及鑑驗
    剩餘之口徑9.0 ±0.5mm 非制式子彈10顆，經送內政部警政
    署刑事警察局鑑定結果，均具殺傷力，已如前述，係屬違禁
    物，不問屬於犯人與否，爰均依刑法第38條第1 項第1 款之
    規定，宣告沒收之。至送驗已擊發之非制式子彈5 顆，因已
    非違禁物，爰不宣告沒收之。被告撤銷改判所定之刑與其上
    訴駁回所處之刑，應執行有期徒刑6 年6 月，併科罰金新台
    幣35萬元，罰金如易服勞役，以新台幣1 千元折算1 日。
據上論斷，應依刑事訴訟法第368 條、第369 條第1 項前段、第
364 條、第299 條第1 項前段、第300 條、槍砲彈藥刀械管制條
例第8 條第4 項、第12條第4 項、第18條第4 項、刑法第11條前
段、第55條前段、第42條第3 項前段、第51條第5 款、第7 款、
第38條第1項第1款，判決如主文。
本案經檢察官劉宗慶到庭執行職務。
中    華    民    國   100    年    9     月    30    日
                  刑事第七庭    審判長法  官  莊飛宗
                                      法  官  蔡廣昇
                                      法  官  謝宏宗
以上正本證明與原本無異。
如不服本判決應於收受本判決後10日內向本院提出上訴書狀，其
未述上訴理由者，並得於提起上訴後10日內向本院補提理由書
狀（均須按他造當事人之人數附繕本)「 切勿逕送上級法院」。
中    華    民    國    100   年    9     月    30    日
                                      書記官  蘇恒仁
附錄本判決論罪科刑法條：
槍砲彈藥刀械管制條例第7條第5項、第1項
未經許可，製造、販賣或運輸火砲、肩射武器、機關槍、衝鋒槍
、卡柄槍、自動步槍、普通步槍、馬槍、手槍或各類砲彈、炸彈
、爆裂物者，處死刑、無期徒刑或7 年以上有期徒刑；處徒刑者
，併科新臺幣3 千萬元以下罰金。
第 1 項至第 3 項之未遂犯罰之。
槍砲彈藥刀械管制條例第8條第4項
未經許可，持有、寄藏或意圖販賣而陳列第1 項所列槍枝者，處
3 年以上10年以下有期徒刑，併科新臺幣7 百萬元以下罰金。
槍砲彈藥刀械管制條例第12條第5項、第1項、第4項
未經許可，製造、販賣或運輸子彈者，處 1 年以上 7 年以下有
期徒刑，併科新台幣 500 萬元以下罰金。
未經許可，持有、寄藏或意圖販賣而陳列子彈者，處 5 年以下
有期徒刑，併科新台幣 300 萬元以下罰金。
第 1 項至第 3 項之未遂犯罰之。
附表：
┌─┬─────┬─────┬──┬─────┬─────────────┐
│編│監察對象-A│對方-B    │呼叫│時間      │內容                      │
│號│          │          │方向│          │                          │
├─┼─────┼─────┼──┼─────┼─────────────┤
│1 │0000000000│0000000000│發話│2009.7.27 │A：你甘有在鄉下，有方便講 │
│  │阿邦      │某男      │    │21：25：14│   話嗎？                 │
│  │          │          │    │          │B：喔...（欲言又止）現在剛│
│  │          │          │    │          │   好有人在這裡講話。     │
│  │          │          │    │          │A：那我大約跟你講一下，明 │
│  │          │          │    │          │   天中午約12點時人家要看 │
│  │          │          │    │          │   那台【車】（指槍枝）， │
│  │          │          │    │          │   看你要不要？           │
│  │          │          │    │          │B：好阿，阿...我等一下... │
│  │          │          │    │          │   在打你...。            │
│  │          │          │    │          │A：好阿                   │
├─┼─────┼─────┼──┼─────┼─────────────┤
│2 │0000000000│0000000000│受話│2009.7.27 │B：阿你是明天中午幾點？   │
│  │阿邦      │某男      │    │22：44：09│A：中午差不多12...。      │
│  │          │          │    │          │B：不然你再打呼我。       │
│  │          │          │    │          │A：中午那邊你就起來了是嗎 │
│  │          │          │    │          │   ？                     │
│  │          │          │    │          │B：好啦，我沒什麼睡啦     │
│  │          │          │    │          │A：好。                   │
├─┼─────┼─────┼──┼─────┼─────────────┤
│3 │0000000000│0000000000│發話│2009.7.28 │A：現在呢，我過去找你？   │
│  │阿邦      │某男      │    │13：34：33│B：你誰答？               │
│  │          │          │    │          │A：我[邦仔]啦。           │
│  │          │          │    │          │B：喔...好阿。            │
├─┼─────┼─────┼──┼─────┼─────────────┤
│4 │0000000000│0000000000│發話│2009.7.28 │A：你要過去那？           │
│  │阿邦      │某男      │    │13：51：39│B：自己嗎？還是跟其他人？ │
│  │          │          │    │          │A：自己，阿要過去那邊？   │
│  │          │          │    │          │B：那過去鄉下好了。       │
│  │          │          │    │          │A：那裡？                 │
│  │          │          │    │          │B：廟啦。                 │
│  │          │          │    │          │A：那要到了。             │
├─┼─────┼─────┼──┼─────┼─────────────┤
│5 │0000000000│0000000000│發話│2009.7.28 │A：我在樓下               │
│  │阿邦      │某男      │    │13：56：04│B：開進來。               │
│  │          │          │    │          │A：喔                     │
└─┴─────┴─────┴──┴─────┴─────────────┘